【裁判字號】    90,易,648
【裁判日期】    900529
【裁判案由】    公共危險
【裁判全文】
臺灣彰化地方法院刑事判決                            九十年度易字第六四八號
    公  訴  人  臺灣彰化地方法院檢察署檢察官
    被      告  甲○○
右列被告因公共危險案件，經檢察官提起公訴（八十九年度偵字第五一０四號），本
院判決如左：
    主      文
甲○○失火燒燬他人所有之模具及半成品各壹批，致生公共危險，處拘役參拾日，如
易科罰金，以參佰元折算壹日。緩刑參年。
    事      實
一、甲○○於民國（下同）八十九年五月二十六日八時許，在彰化縣彰化市○○里○
    ○路○段十巷七五號其所有並出租予廖真盈之鐵皮屋前點火焚燒垃圾時，理應注
    意垃圾焚燒情形，以防止垃圾延燒而引起火災之發生，而依當時情形又非不能注
    意，竟疏未注意，致垃圾延燒至廖真盈、乙○○夫妻所居住之鐵皮屋，造成該鐵
    皮屋部分牆壁焦黑（未燒燬），及乙○○所有之模具與半成品各一批燒燬，致生
    公共危險，乙○○並受有財務損害約新台幣二十餘萬元。
二、案經被害人乙○○訴由彰化縣警察局彰化分局報請台灣彰化地方法院檢察署檢察
    官偵查起訴。
    理      由
一、訊據被告甲○○固坦承於上開時地點火焚燒垃圾致延燒而引起火災之事實，惟否
    認有失火燒燬他人之物之犯行，辯稱：當時該鐵皮屋已無人居住，伊係屋主，只
    是收集附近之垃圾要燒掉，因火勢延燒，伊年老無力撲滅，但被害人說受有財務
    損害並不實在，那些都是他們不要的垃圾云云；經查，被告右揭犯行，業據被害
    人廖真盈、乙○○在警、偵訊及本院審理時指述綦詳，被告亦不否認焚燒垃圾致
    延燒而引起火災等情，經核相符，並有照片四紙附卷可稽，且錄有被告焚燒垃圾
    之錄影帶乙捲，經檢察官勘驗結果，確實無誤，亦有勘驗筆錄在偵卷可憑，被告
    空言置辯並不足採，本案事證明確，其犯行堪以認定。
二、核被告所為，係犯刑法第一百七十五條第三項之失火燒燬住宅等以外他人所有物
    罪，起訴書誤載為同條第二項，應予更正。爰審酌被告過失之程度、係因一時疏
    失所致、所生危害暨犯後之態度等一切情狀，量處如主文所示之刑，並諭知易科
    罰金之折算標準。查被告前未曾受有期徒刑以上刑之宣告，此有臺灣彰化地方法
    院檢察署刑案資料查註紀錄表一紙在卷可稽，其經此教訓，應知警惕而無再犯之
    虞，本院認所宣告之刑，以暫不執行為適當，併予宣告緩刑三年，以勵自新。
三、據上論斷，應依刑事訴訟法第二百九十九條第一項前段，刑法第一百七十五條第
    三項、第四十一條第一項、第七十四條第一款，罰金罰鍰提高標準條例第一條前
    段、第二條，判決如主文。
中      華      民      國      九十    年      五      月    二十九    日
                                  臺灣彰化地方法院刑事第二庭
                                        法      官  謝  仁  棠
右正本證明與原本無異。
如不服本判決，應於送達後十日內，向本院提出上訴狀( 須附繕本 )。
告訴人或被害人對於判決如有不服具備理由請求檢察官上訴者，其上訴期間之計算係
檢察官收受判決正本之日期為準。
                                        法院書記官  于  淑  真
中      華      民      國      九十    年      五      月    三十一    日
刑法第一百七十五條
放火燒燬前二條以外之他人所有物，至生公共危險者，處一年以上、七年以下有期徒
刑。
放火燒燬前二條以外之自己所有物，至生公共危險者，處三年以下有期徒刑。
失火燒燬前二條以外之物，致生公共危險者，處拘役或三百元以下罰金。


司法院資訊處製作；財團法人民間司法改革基金會備份。
